Inventaris van het archief van de familie Juynboll, 1618-1936
Nationaal Archief, Den Haag
Familiearchief Juynboll
Juynboll
1618-1936
33511
2.00 meter; 65 inventarisnummers.
Nationaal Archief, Den Haag
Twent
Verkouteren
Schadee
De familie Juynboll komt uit de regio Rotterdam (Schoonhoven). Leden van de familie waren in de eerste helft van de zeventiende eeuw actief bij de marine als scheepskapitein en gecommitteerde raad ter Admiraliteit. Eind zeventiende, begin achttiende eeuw diende men het leger. In de loop van de achttiende eeuw gingen nogal wat familieleden naar de universiteit en werden bijvoorbeeld predikant. In de negentiende eeuw trokken diverse leden naar Nederlands-Indië. Het archief bevat enige scheepsjournalen en instructies; commissies m.b.t. diverse aanstellingen; testamenten, boedelscheidingen e.d.; genealogieën; plus een reeks dissertaties uit de 18e eeuw.
Archiefvorming
Geschiedenis van het archiefbeheer
De verwerving van het archief
Het archief is door schenking verworven.
Inhoud en structuur van het archief
3.20
Ordening van het archief
Het archief zat oorspronkelijk in blikken trommels.
Aanwijzingen voor de gebruiker
Openbaarheidsbeperkingen
Volledig openbaar.
Materiële beperkingen
Aanvraaginstructie
Openbare archiefstukken kunnen online worden aangevraagd en gereserveerd. U kunt dit ook via de terminals in de studiezaal van het Nationaal Archief doen. Om te kunnen reserveren dient u de volgende stappen te volgen:
U maakt een profiel aan op www.gahetna.nl, en logt vervolgens in
Via de archiefinventaris (alleen de beschrijvingen met rode nummers) selecteert u het gewenste archiefstuk door op de knop 'Reserveren' te klikken
In het volgende scherm geeft u aan op welke dag u het archiefstuk wilt inzien
Indien u zich bevindt in de studiezaal en een tafelnummer heeft ontvangen kunt u dit nummer vermelden. Als u geen tafelnummer heeft kunt u tafelnummer 777 laten staan
Vervolgens bevestigt u uw reservering door deze te versturen.
Verwant materiaal
Beschikbaarheid van kopieën
Beschrijving van de series en archiefbestanddelen
- Stukken betreffende Claes Marynisse, A.
  - Aanstelling tot captein op het schip "De Tijger" van Claes Marynisse Juynboll (1575-1639) de dato 10 Maart 1618, 1
    Met handtekening van Prins Maurits.
  - Bijeengevoegd: 4 stuks betreffende Claes Marynisse., 1633-1634; 2
    - inventaris van het schip "De Dolphijn", 1 Juli 1633, a
    - aanstelling tot kapitein op dit schip, 27 mei 1634, b
      Met handtekening van Frederik Hendrik.
    - 0rder om naar Calais te gaan, 15 sept. 1634, c
    - Journaal van deze tocht, 24 sept.-11 october 1634, d
- Stukken betreffende zijn zoon Nicolaes Nicolaesse (1602-5 jan. 1647), B.
  - Bijeengevoegd 24 documenten:, 1632-1644; 3
    - Journaal van de Commandeur Nic-Nicsz. gehouden op de sloepen onder zijn commando, 1632, 1
    - Zeven orders voor denzelfden anno 1632 benevens een quitantie voor overlevering van artillerie, 13 oct. 1632, 2-9
    - Dertien dergelijke orders voor dezelfden, hoofdzakelijk van 1643, 10-22
    - Extract uit de Resolutien rakende de zee captn, 16 dec. 1644, 23
    - Testament van dezelfden en zijn vrouw Neeltje Stevens Br., 16 dec 1646, 24
  - Bijeengevoegd: zes commissiên geschreven op perkament van de jaren, 24 mei 1638-15 mei 1643; 4
    Met handtekening van Fred. Hendrik.
  - Vier cahiers bijeengevoegd:, 1642-1644; 5
    - Instructie ende navigatie beginnende 10 sept. 1642, 1
    - Journaal op het "vergat van oorlog Uytrecht", 3 april 1643, 2
    - een afschrift hiervan., 3
    - Journaal op "De Graaff Hendrick van Nassau", 13 jan.-4 april 1644, 4
- Stukken betreffende diens ongehuwde ouderen broer Marynus Nicolaesse (1601-20 dec. 1659), C.
  - Zes stukken:, 1652-1660; 6
    - Notarieele acte betreff. een aanval te Rotterdam op hem gedaan, 26 oct. 1652, 1
    - Relaes van het gepasseerde in het Eylandt Alsen 1658, 2
    - Verklaring dat hij in 1649 ƒ 7.000 geschonken heeft aan zijn neef Nicolaes bij diens huwelijk met Lydia Ouwerkerck., 3
      (zie boedelscheiding)
    - Schuld bekentenissen van J.van der Haelen, d.d. 13 maart en 15 dec 1660, 4-5
    - Request van Nicolaes en van Pieter van Ruyten, tegen de erfgenamen van J. van der Haelen als executeur van de uiterste wil van Marynus, 6
  - Inventaris van de nalatenschap van Marynus Nicsz, 20 febr. 1660; 7
    Samen met "Corten Staet der capitalen (welke hij voor de dochters van zijn broer in beheer gegeven had), anno 1670.
- Stukken betreffende Nicolaes Nicolaesz. Juynboll, (1627-1684, Schoonhoven) en zijn vrouw Lydia Adriaensse Ouwerkerck, (1629-1709)., D.
  - Bundel bevattende 19 documenten:, 1649-1707; 8
    - Testament van Nicol. en Lydia, dd. 15 oct. 1649, 1
      (half jaar na huwelijk)
    - Verjaringsgedicht door Nic. Juynboll op Hugo Blomkliet, baljuw van Schoonhoven, dec. 1658, 2
    - Notulenraadsvergadering door Nicolaes, burgemeester, dd. 26 maart 1666, 3
    - Extract uit het Resolutieboek van Schoonhoven, benoemende Nicolaes Juynboll tot Raad ter Admiraliteit, 31 dec.1667, 4
    - Maurits van Nassau aan de Edele Heeren der Admiraliteit naar aanleiding van zijn aanstelling tot maarschalk, 4 febr. 1668, 5
    - Oproepingen ter vergadering der Admiraliteit, 15 febr. 1669 en 13 jun 1670, 6-7
    - Authorisatie voor de bode van Schoonhoven door Nicolaes, 14 juni 1978, 8
    - Commissie voor Nic. burgemeester als Gecommitteerde ter Admiraliteit 7 juni 1680., 9
    - Testament van Wed. Lydia v. Ouwerkerck dd. 21 sept. 1707, 10
    - Testament van Gysbert Henrick Dorrenboom, 10 juli 1621, met copie.; Drie schuldbekentenissen dd. 1 Maart 1634, 20 Oct 1648 en 21 Mei 1671; Acte betreffende het peil van de hoge en boezempolders van Haastrecht, 0ndertekend door Nicolaes Juynboll burgemeester in 1666.; Taxatie van 2 morgens land onder Bensdorp ten verzoeke van Lydia, 1676; Taxatie van den huize Polsbroek, 1676.; Fideicommissie Catharina Deynoot, wed. van Corn. van Welsen, 15 juni 17??; 11-19
      Waarschijnlijk behoren deze stukken tot de boedelscheiding van de nalatenschap van Wed. Lydia v. Ouwerkerck.
  - Commissie tot Gecommitteerde ter Admiraliteit voor Nic. Juynboll, 29 maart 1668; 9
    op perkament met grootzegel.
  - Testament van Samuel Scherphoff, predikant, en Maria Juynboll (zuster van Nicol.), 11 dec. 1655; 10
    (Zij overleed 5 jan.1656).
- Stukken betreffende Nicolaes Marinus Juynboll (1665-1696) en van zijn 4 oudere zusters, E.
  - Zijn aanstelling tot Commissaris van 's Lands Magazijn en Geschutgieterij te 's-Gravenhage, 22 dec. 1691; 11
    op perkament met grootzegel met handtekening van Van Slingelandt
  - Vier stukken bijeengevoegd:, 1706-1716; 12
    - Testament van Joh. Adolf Linderooth, kapitein Leger, echtgenoot van Adriana Juynboll (1660-1711), dd. Bergen-op-Zoom 7 juni 1706, 1
    - Testament van Adriana, wed. Linderooth, 's-Gravenhage 20 nov. 1711, 2
    - Overdracht van Cornelia en Maria Juynboll aan huns broeders zoon Theodorus M. Juynboll van een hofstede, mede ondertekend door Commerina J. Bijlandt, te 's-Gravenhage 29 aug. 1716, 3
    - Overdracht van meubelen te 's-Gravenhage 30 aug. 1716, 4
- Stukken betreffende Theodorus Marinus Juynboll (1692-1762) en zijn vrouw Aletta Jens (1702-1775), F.
  - Journael van zijn veldtocht in Frankrijk 1712-1713, gericht tot zijn oom en tante Bijlandt, 's-Gravenhage, 29 aug. 1713; 13
  - Zes stukken bijeengevoegd:, 1722-1797; 14
    - Testament van Theod. M. en Aletta, kort voor de geboorte van hun eerste kind (Leonardus), 's-Gravenhage 17 sept. 1723
    - Latijns gedicht op hun huwelijk in 1722
    - Boedelscheiding der nalatenschap van Aletta (c. 4 30.000) tussen haar kinderen: Helena Maria (Maillart), Johanna (Twent H.), Jan, Commorina Cl., Cornelia Adriana en Petrus Nicolaes, Rotterdam, 20 mei 1775
    - Scheiding en deeling van de nalatenschap van Catharina Botha, wed. Leonard Versluys, 's-Gravenhage 15 dec. 1797
      Is dit fout voor 1697?
    - Attestatie van Abraham Twent, commissaris van de 1/100ste en 1/200ste penning binnen de stad Rotterdam en Horsman, dat bovengen. 6 personen de enige erfgenamen van Aletta Waren. 6: pt. 1791, copie 15 dec. 1797
- Diversen, G.
  - Bijeengevoegd negen stukken:, 15
    - Twee met de hand getekende familiewapens (één van Anna Twent)., 1
    - Huwelijkszang voor Jun. H. Heering en Antonia van Gelé. ca. 1760, 2
    - Testament van Helena Maria Juynboll en Hieronymus de Wilhem, 17 nov.174?, 3
    - Testament van Helena Maria Juynboll en Isaac Maillart, 23 febr. 1774, 4
    - Scheiding van de nalatenschap van Helena Maria, overleden 27 Augustus ?, 5
    - Transport van en obligatie voor de executeurs van Helena M.Juynboll, 6
    - Testament van Commerina Clasina Juynboll, († 1796). 14 juni 1783, 7
    - Testament van Commerina Clasina Juynboll en van Corn. Adriana Juynboll, 10 sept. 1775, 8
    - Testament van Elisabeth Vingerhoedt, wed. van Herman van Gelé, moeder van Ant. Herm., 9
  - Diverse stukken: verplichtingen, obligaties, van Zeger Gori e.a. tot diverse boedelscheidingen., z.d. [achtiende eeuw]; 16
  - Diverse stukken: levensverzekering Jan Juynboll en Anna Twent, Steun voor Abrah. Cath.van Gelé/Twent; contracten enz. o.a. van Mr. Gualtherus e.a. met Parqui, voor Mr. Leonard Versluys.; Faillissement van Abrah-Gelé/Twent, zoon van Arnoud Twent en A.H. van Gelé; 1770, 1781; dec. 1806; 1 nov. 1793; 17
  - Promotiebul tot Dr. Juris van Gualtherus Joh. Juynboll, 1791; 18
  - Brieven van Creatie tot notaris voor Gualtherus Joh. Juynboll, 1793; 19
  - Diverse stukken betreffende Gualtherus Joh. Juynboll, 20
  - Stukken betreffende de familie van diens eerste vrouw:, 21
    - geslagtsregister van Fredericus Deckers (Med. Doct. en Prof.) en Maria Brayne, gehuwd 1670 te Leyden (op voorblad Staten bijbel) eindigend met Cath. Joha Pla, gehuwd met Gualth.J. Juynboll, 1
    - kwartierstaten van Dr. J.A. Pla en C.G. Deckers., 2
    - Geslachtsregister der familie Deckers, 3
    - Geslachtsregister der familie Deckers (boekje) "Origine de la maison de LePlat ou Lepla (Wallaincourt)", 4
  - Venia aetatis voor Sara Brayne, ondertekend door Willem III, koning van Engeland, Venia aetatis voor Cath. Joh. Pla; 13 juli 1700; 1791; 22
  - Doctorsbul 4 dec. 1727 voor Dr. medic. Joh. Alex. Pla (gehuwd met Cath. Geertruida Deckers), 23
    met handtekening van Boerhave.
  - Rechten van de predikant Stratenus uit de beschikkingen van de familie, 24
  - Stukken betreffende de tweede vrouw van Gualth. Joh. Juynboll, Joh. Deel., 25
    - Commissie aan Anthony Deel als 1ste Commies ten Comptoire van de Ontvanger-Generaal der Verenigde Nederlanden, 1
      (Perkament)
      Op dit stuk de A. Deel 25 febr. 1790 de eed van getrouwigheid nevens dien van Suyveringhe
    - Een dito acte van 1 mei 1782 "als commies van de uytheemsche interessen ten Comptoire Generaal.", 2
    - Aantekeningen, brief en portretten familie Deel., 3
  - Afschrift van het geheime testament betreffende de Stichting Johanna Deel, 24 febr. 1831; 26
  - Familieregister Twent, achterin: Hennequin., 27
  - Familieregister Verkouteren, achterin: Oostee en Ossewaarde., 28
  - Samengevoegd:, 29
    - geboorteacte Wilh. Eva Verkouteren, Fort Bath 25 aug. 1801
    - geboorteacte Theod. Willem Johannes Juynboll, Rotterdam 6 april 180?
    - en nog één van 1828 en één Oct. 183?
    - Venia aetatis Th.W.J.Juynboll, 6 juni 1821
      getekend "Willem I in het 8e jaar zijner regering"
  - Doctorsbul in de theologie van Th.W.Juynboll, 20 juni 1828; 30
    getek: Clarisse, Bake
  - Vijf stukken betreffende beroep tot predikant te Voorhout:, 1828; 31
    - Acte Provinciaal Kerkbestuur in Zuid-Holland na afgelegd examen tot toelating tot de predikdienst, 6 aug. 1828, a
    - Aanneming beroep van de kerkeraad te Voorhout, 25 aug. 1828, b
    - Gedrukt kerkelijk reglement., c
    - Approbatie door Willem I medegedeeld vanwege de Minister van Staat 27 oct. 1828, d
    - Bericht daarvan door het Provinciaal Kerkbestuur in Zuid-Holland, f
  - Diploma Maatschappij der Nederlandse Letterkunde 1831 voor Th. W.Juynboll hoogleraar te Franeker, Koopbrief v dubbelde huizing en wagenhuis te Franeker; 19 Febr. 1833; 32
  - Diverse stukken, 1845-1855; 33
    - Eere doctoraat in de letteren van de Senaat te Groningen, 1845, 1
    - Benoeming tot curator van het gymnasium te Leiden, 1845, 2
    - Benoeming tot lid van de Koninklijke Academie van Wetenschappen, 1855, 3
    - Toebedeling van het eigendomsrecht op huis Prinsegracht (Den Haag) en land onder Stompwijk, 1855, 4
    - Verslag over het Legatum Warnerianum als Interpres, 1855, 5
  - Testament Wilh. Eva Verkouteren, 30 mei 1863; 34
    met acte v. superscriptie
  - Boedelverdelingen met bijbehorende stukken., 1864 en 1871; 35
  - Portretten en enkele stukken:, 36
    - twee waterverf van Mr. Abrah. Jac. Verkouteren en Adr. Wilh. van Ossewaarde
    - Bruilofts tafreel "ontstoken ter Eeren van Isaac de Crane en Jonkvrouw Cornelia Dame, verbonden in den egt 8ste van Bloeimaand 1747 te Rotterdam.
    - - Huis te Voorhout.
    - - Vijf portretten Th. W.J.Juynboll en Wilh. Eva Verkouteren
    - 2 Necrologien door Kuenen, De Goeje. "bij het graf van Th.W.J. Juynboll"
    - Brouwer over Anthonie Jacob en Adriana Johanna Juynboll
- Stukken Abraham Willem Theodoor Juynboll (1834-1887) en W.M.C. Schadee (1829-1915), H.
  - Inschrijving als student (Th.W.J. Juynboll rector magnificus), herhaald door Vissering; en Kuenen; Diploma corpslid (praeses Rutgers v.d. Loeff); Diploma Deutsche Morgenl. Gesellschaft ( voorz. F.A. Arnold); Diploma Doctorsbul theologie (Cobet rector, Scholten, Kuenen Prins, Rauwenhoff); Eere-diploma lid Semper Crescendo,; 1853; 1855; 1861; sept. 1853; 1 maart 1862; 27 nov. 1863; 9 dec. 1863; 37
  - Wederkerig testament, bij notaris Burger te Rotterdam, Huwelijksacte; Nalatenschap van Mr. Adam Schadee; toebedeeling aan W.M.C. ƒ 22.97?; Nalatenschap van grootmoeder Schadee geb. Ackersdinck (1792-febr. 1868) W.M.C. ƒ 37.98; 18 mei 1865; 19 mei 1865; 1861; 38
  - Diploma Taal-, Land- en Volkenkunde, Diploma Maatschappij der Nederlandse Letterkunde, (M. de Vries).; Lidmaatschap Friesch Genschap voor geschiedenis, oudheid- en taalkunde,; Testamentaire beschikking van tante Mie (Herm. Schadee overleden te Oeynhausen,; Lidmaatschap Raad van Bestuur van het Museum voor Kunstnijverheid te Haarlem; Groot diploma benoeming tot lid der jury voor de Wereldtentoonstelling te Amsterdam,; Orientalisten Congres te Leiden bezocht als vertegenwoordiger van Delft.; 11 nov. 1871; oogstmaand 1873; 18 sept 18??; 17 aug. 1881; 1887; 1883; 39
  - Karlbader Badeblatt, betreffende diner van Nederlanders ter ere van Koningin Emma., Necrologieën: Vox Studiosorum, Minerva, Nederlandse Spectator, no 9.; afschriften van Delftsche Courant; Batav. H. Blad (afschrift); afschriften van artikelen in de Encyclopedie van Nederlands-Indië en de Indische Gids; 20 juli 1886; 1887; 5 febr. 1887; 15 maart 1887; 1934; 40
    (In memoriam 100 jaren)
  - Notar. boedelbeschrijving, met quitanties voor successie ƒ 193.984, Onderlinge scheiding bij aller meerderjarigheid; Toebedeling uit nalatenschap van tante Jet Schadee, overl. 1 jan 1894 en uit die van tante Mie (25 sept. 1894.).; Verdeling nalatenschap van W.M.C.Schadee, overl.; met inliggend 3 schenkingen op; 1 oct. 1893; 4 febr. 1915; 23 dec. 1900; 41
  - Portretten van Mr. Adam Schadee en Schadee-Ackersdijck, Portretten uit Delft en uit Carlsbad van A.W.Th. Juynboll en W.M.C.Schadee; 42
- Theodorus Willem Juynboll (1866-1948) en E. van Schouwenburg (1872-1962), I.
  - Diploma corpslid, Leiden., Examen diploma's (cand. en doct) jur. en semit.; Lidmaatschap D. Morgenl. Gesellsch.,; Promotie bul rechten,; Semietische talen; Aanvullingsexamen Indische dienst,; 1885; mei 1888; 20 jan. 1893;; 19 dec.1894; 26 juni 1896; 43
  - Aanstelling bij de Landraad te Malang, Papieren voor de Nationale Militie.; Bewijs van goed gedrag; Vrijstelling voor pensioenbijdrage,; Vergunning tot vestiging in Indië,; Toebedeling uit nalatenschap Abramina Corn. Juynboll, overleden; Eervol ontheven bij de Landraad te Malang,; 13 oct. 1896; 5 dec. 1896; 14 april 1897; 18 dec.189?; 14 juni 1899; 44
  - Deelname aan de Geschiedkundige tentoonstelling Nederlands Zeewezen, 1900; 45
  - Aanbod leraarsbetrekking afd. B Gymnasium Willem III te Batavia, herhaald 1904., 15 dec. 1903 en 13 april 1904; 46
  - Aanstelling aan de Hoogere Krijgsschool voor onderwijs Moh. Recht en tijdelijke opzegging wegens oorlogstoestand, 23 febr. 1916; 47
  - Lidmaatschap Utrechts Genootschap, Lidmaatschap Mij Ned. Letterkunde; Lidmaatschap Aardrijksk. Genootschap; Kon. Besl. professoraat te Utrecht; Aankondiging rede; Wijziging leeropdracht; Eervol ontslag; 1917; nov. 1917; 1922; 1936; 48
  - Hendrik Herman Juynboll, Portretten en artikelen uit court.; Indische Gids; 1937; 49
- Supplement 2003, J.
  De oude nummers A-F en l-IX zijn omgezet naar een doorlopende nummering, resp. 50-55 en 56-64. Terugevoegd is in 2003 een los aangetroffen stuk onder nr. 51.
  - Bundel stukken provisionele staat van scheiding van boedel en nalatenschap van wijlen mevrouw de douarière Van Sommelsdijk, 50
  - Geschreven boekwerk, waarin: Genealogie der familie Juynboll en geslachtsregister der familie Le Pla, 51
  - Huishoudboek met verschillende genealogische aantekeningen, 52
  - 2 Overdrukken en getypte levensloop van Th.W.J. Juynboll, waarbij 2 litho's (portretten), 53
  - 3 Portretten, 54
  - Losse stukken en een kranteknipsel betreffende Boerhave, 55
  - Boedelscheiding Adriana Elisabeth Pla, weduwe van mr. Schrevelius, 1789 december 12; 56
  - Rekening en verantwoording van de boedel van Commerina Clasina Juynboll, 1797 december 27; 57
  - Boedelscheiding van Commerina Clasina Juynboll, 58
  - Boedelscheiding van Anna Twent, weduwe van mr. Jan Juynboll, 1798 oktober 10; 59
  - Uitgaven en ontvangsten tijdens het beheer van de boedel van mevrouw J. Deel, weduwe mr. G.J. Juynboll, 60
  - Olografische disposities van mevrouw J. Deel, weduwe mr. G.J. Juynboll, 1839 september 28; 61
  - Olografische disposities van mevrouw J. Deel, weduwe mr. G.J. Juynbol, 28, deel II, 62
  - Testament van mevrouw J. Deel, weduwe mr. G.J. Juynboll, 1844 januari 15; 63
  - Inventaris van de nalatenschap van mevrouw J. Deel, weduwe mr. G.J. Juynboll, 64
  - Boedelscheiding van mevrouw J. Deel, weduwe mr. G.J. Juynboll, 65